臺灣桃園地方法院小額民事判決
111年度壢小字第367號
原      告  良京實業股份有限公司

法定代理人  平川秀一郎

訴訟代理人  林家宇  
被      告  楊夏玲  

上列當事人間請求返還借款事件，本院於民國111年4月11日言詞
辯論終結，判決如下：
　　主    文
一、被告應給付原告新臺幣（下同）79,507元，及其中71,939元
    自民國95年2月28日起至104年8月31日止，按週年利率20%計
    算之利息，暨自104年9月1日起至清償日止，按週年利率15%
    計算之利息。
二、原告其餘之訴駁回。
三、訴訟費用1,000元由被告負擔。
四、本判決原告勝訴部分得假執行。
　　理  由  要  領
一、按民事訴訟法第436條之8第1項規定：「關於請求給付金錢
    或其他代替物或有價證券之訴訟，其標的金額或價額在新台
    幣十萬元以下者，適用本章所定之小額程序。」同法第436 
    條之18規定：「判決書得僅記載主文，就當事人有爭執事項
    ，於必要時得加記理由要領。」
二、原告主張
（一）被告前向訴外人大眾商業銀行股份有限公司（下稱大眾商
      銀）申請個人信用貸款並請領現金卡使用，約定借款期限
      自貸款之日起為期一年，如期限屆至而雙方無反對之意思
      表示，則依同一內容續約一年，其後每年屆期時亦同。且
      被告得於國內各金融機構自動櫃員機預借提領現金或轉帳
      ，並於當期繳款截止日前清償，或以循環信用方式繳付最
      低應繳金額，並就未付餘款，按週年利率18.25%計付利息
      ，如未依約給付即視為全部到期，並自應繳日起至清償日
      止，按週年利率20%計算利息。
（二）詎被告未依約履行繳款義務，尚積欠大眾商銀本息76,919
      元未清償。嗣大眾商銀將對被告之上開債權讓與普羅米斯
      顧問股份有限公司（下稱普羅米斯公司），再經普羅米斯
      公司將對被告迄至95年2月27日止積欠款項79,954元（含
      本金71,939元、利息8,015元）之債權讓與原告，履經原
      告催討仍未獲置理。又銀行法第47條之1第2項修正，故自
      104年9月1日起，原告僅請求週年利率15%之利息。爰依消
      費借貸及債權讓與之法律關係提起本件訴訟等語。並聲明
      ：被告應給付原告79,954元，及其中71,939元自95年2月2
      8日起至104年8月31日止，按週年利率20%計算之利息，暨
      自104年9月1日起至清償日止，按週年利率15%計算之利息
      。
三、被告經合法通知，未於本院言詞辯論期日到場，亦未提出書
　　狀為任何陳述。
四、是依上揭規定，以下僅就原告得請求之金額記載理由要領：
　　查本件原告提出之歷史交易明細表所示，被告最後一次繳款
    係於94年8月19日，繳款後尚欠71,939元未清償（見本院卷
    第15頁），可知原告主張計算利息之起算日應為94年8月20
    日。是本件原告自94年8月20日起至95年2月27日止，得請求
    之利息為7,568元【計算式：71,939192/36520%＝7,568元
    ，四捨五入至整數】。是原告得請求被告給付之總金額即為
    79,507元【計算式：71,939＋7,568＝79,507】。原告在此範
    圍內之請求，為有理由；逾此範圍之請求，則屬無據。
五、綜上所述，原告依消費借貸及債權讓與之法律關係請求被告
    給付原告79,507元，及其中71,939元自95年2月28日起至104
    年8月31日止，按週年利率20%計算之利息，暨自104年9月1
    日起至清償日止，按週年利率15%計算之利息，為有理由，
    應予准許。逾此範圍之請求，則屬無據，應予駁回。
六、本件原告勝訴部分係依民事訴訟法第436條之8適用小額訴訟
　  程序所為之判決，應就被告敗訴部分，依同法第436條之20
　　規定，依職權宣告假執行。
七、訴訟費用負擔之依據：民事訴訟法第79條。因原告敗訴部分
　　佔原告請求金額比例甚微，是酌定由被告全部負擔。並依職
　　權確定訴訟費用額如主文第3項所示。
中　　華　　民　　國　　111 　年　　4 　　月　　29　　日
                  中壢簡易庭      法  官  周仕弘
以上為正本係照原本作成。
如不服本判決，應於送達後20日內，向本院提出上訴狀並表明上
訴理由，如於本判決宣示後送達前提起上訴者，應於判決送達後
20日內補提上訴理由書（須附繕本）。
如委任律師提起上訴者，應一併繳納上訴審裁判費。
中　　華　　民　　國　　111 　年　　5 　　月　　 2　　日
                                  書記官  巫嘉芸
附錄：
一、民事訴訟法第436條之24第2項：
    對於小額程序之第一審裁判上訴或抗告，非以其違背法令為
    理由，不得為之。
二、民事訴訟法第436條之25：
    上訴狀內應記載上訴理由，表明下列各款事項：
    （一）原判決所違背之法令及其具體內容。
    （二）依訴訟資料可認為原判決有違背法令之具體事實。